【裁判字號】    89,訴,1955
【裁判日期】    900309
【裁判案由】    違反藥事法
【裁判全文】
臺灣高雄地方法院刑事判決                        八十九年度訴字第一九五五號
    公  訴  人  臺灣高雄地方法院檢察署檢察官
    被      告  乙  ○
右列被告因違反藥事法案件，經檢察官提起公訴（八十九年度偵字第一五四五八號）
，本院判決如左：
    主  文
乙○連續製造偽藥，處有期徒刑拾月，緩刑肆年。扣案藥丸拾罐、藥粉玖罐（袪傷用
肆罐、筋路用伍罐均沒收。
    事  實
一、乙○係位於高雄市○○○街五一八號「乙○國術館」之負責人，明知未經核准不
    得擅自製造藥品，竟基於概括之犯意，自六十七年起，前後多次提供其祖傳之藥
    方委託不知情之中藥房老闆（姓名年籍不詳）提煉成藥丸、藥粉，再置於上開國
    術館二樓處，遇有病患要求，即以每罐新臺幣（下同）五百元出售。嗣於八十九
    年四月十九日十一時許，經警查獲，並扣得藥丸十罐、藥粉九罐（袪傷用四罐、
    筋路用五罐）。
二、案經高雄市政府警察局移送臺灣高雄地方法院檢察署檢察官偵查起訴。
    理  由
一、訊據被告乙○固於偵、審中否認右開事實，辯稱：伊所委託不知名中藥房老闆提
    煉之扣案藥品，係供自己及家人保養身體服用，並未出售；交付證人甲○○之藥
    品係為答謝證人載伊去洗溫泉；而在警訊係稱證人欲給付五百元予伊，伊不願收
    ，並非稱以五百元出售云云。而證人即檢舉人甲○○亦證稱：伊因筋骨有問題，
    被告乃基於好意才給伊系爭藥品，伊並未給付被告金錢云云。惟右揭犯行業經被
    告於警訊中坦承不諱，而證人甲○○於檢舉電話中亦證稱：購入中藥丸等語，此
    有高雄巿政府衛生局公務電話紀錄可證，足見被告確有販賣扣案藥品之犯行，其
    於偵、審中所辯，顯係事後避就卸責之詞，實無足採；至證人甲○○所為前開證
    述，自亦屬迴護掩飾之言，不足可信。復有藥丸十罐、藥粉九罐（袪傷用四罐、
    筋路用五罐）扣案可證，又該扣案藥品並未經核准，由被告擅自委託不知情之中
    藥房老闆（姓名年籍不詳）提煉製造而成，亦有行政院衛生署藥物食品檢驗局九
    十年一月二日藥檢參字第八九一九二九五號函附行政院衛生署藥物食品檢驗局檢
    驗成績書乙紙，及依該函辦理之行政院衛生署中醫藥委員會九十年一月十五日衛
    中會藥字第九○○○○一○○號函，認扣案藥品分別檢出三種中藥成分，並標示
    醫療效能（筋路、袪傷、補腎），係屬藥事法第二十條第一項所稱偽藥。此外，
    復有高雄巿政府衛生局藥物檢查現場紀錄表三紙、高雄巿政府衛生局八十九年六
    月九日八九高巿衛四字第二○三二○號函附行政院衛生署藥物食品檢驗局檢驗成
    績書四紙，以及證人甲○○所書高雄縣衛生局消費者服務中心申請書及切結書附
    卷可按，事證明確，被告犯行堪以認定，應予依法論罪科刑。
二、被告乙○未經許可，擅自製造藥品；且明知前開藥品係偽藥，仍為販賣，其販賣
    偽藥之低度行為應為製造偽藥之高度行為所吸收，不另論罪。核被告所為，係犯
    藥事法第八十二條第一項之製造偽藥罪。而被告前後多次製造偽藥犯行，時間緊
    接，犯罪構成要件相同，顯係基於概括犯意反覆為之，為連續犯，應論以一罪，
    並依法加重其刑。又被告利用不知情之中藥房老闆提煉扣案偽藥，為間接正犯。
    爰審酌被告素行良好，年事已高，且無廣大招攬販賣之行為，獲利亦非鉅大，及
    犯後矢口否認之態度等一切情狀，量處如主文所示之刑，以資懲儆。又被告前未
    曾受有期徒刑以上刑之宣告，此有臺灣高雄地方法院檢察署刑案資料查註紀錄表
    在卷憑，經此刑之宣告後，應知警愓而無再犯之虞，本院認所宣告之刑以暫不執
    行適當，併諭知緩刑四年，用啟自新。至於扣案之藥丸十罐、藥粉九罐（袪傷用
    四罐、筋路用五罐）俱屬偽藥，為供犯罪所用及因犯罪所得之物，且為被告所有
    ，應依刑法第三十八條第一項第二款、第三款予以宣告沒收。
據上論斷，應依刑事訴訟法第二百九十九條第一項前段、藥事法第八十二條第一項、
刑法第十一條前段、第五十六條、第七十四條、第三十八條第一項第二款、第三款，
判決如主文。
本案經檢察官井天博到庭執行職務。
中      華      民      國      九十      年      三      月      九    日
                                      臺灣高雄地方法院刑事第六庭
                                          法  官  張世賢
右正本證明與原本無異。
如不服本判決，應於判決送達後十日內，向本院提出上訴狀。
                                          書記官  蔡琬玲
中      華      民      國      九十      年      三      月      九   日


司法院資訊處製作；財團法人民間司法改革基金會備份。
